臺灣雲林地方法院刑事裁定
111年度聲字第323號
聲  請  人  臺灣雲林地方檢察署檢察官
受  刑  人  王一儒



上列聲請人因對受刑人數罪併罰有二裁判以上，聲請定其應執行
之刑（111年執字第456號），本院裁定如下：
    主  文
王一儒所犯如附表所示之罪刑，應執行有期徒刑貳年肆月。
    理  由
一、聲請意旨略以：受刑人王一儒因犯駕駛動力交通工具發生交
    通事故致人於死逃逸等案件，先後經判決確定（如附表），
    符合數罪併罰之要件，應依刑法第53條及第51條第5款之規
    定，聲請定其應執行之刑，爰依刑事訴訟法第477條第1項規
    定聲請裁定等語。
二、按刑法第50條第1項前段規定：裁判確定前犯數罪者，併合
    處罰之。次按數罪併罰，有二裁判以上者，依刑法第51條之
    規定，定其應執行之刑；數罪併罰，分別宣告其罪之刑，如
    宣告多數有期徒刑者，於各刑中之最長期以上，各刑合併之
    刑期以下，定其刑期，但不得逾30年；又按刑法第48條應更
    定其刑者，或依刑法第53條及第54條應依刑法第51條第5款
    至第7款之規定，定其應執行之刑者，由該案犯罪事實最後
    判決之法院之檢察官，聲請該法院裁定之，刑法第50條、第
    51條第5款、刑事訴訟法第477條第1項分別定有明文。又所
    謂「由該案犯罪事實最後判決之法院」，係以判決時為準，
    不問其判決確定之先後（最高法院109年度台抗字第2088號
    裁定意旨參照）。再按刑法第74條規定之緩刑，係採暫緩刑
    罰執行之立法例，其本質為執行之障礙；嗣後如撤銷緩刑，
    祇是除去原本不得執行之限制，並不影響有罪判決所科處之
    罪名及刑度，故就業經撤銷緩刑之有罪判決聲請定其應執行
    之刑，其判決確定時點之認定，自應以該實體判決之原確定
    日為準（最高法院105年度台非字第186號判決意旨參照）。
    復按刑事訴訟法第370條第2項、第3項，已針對第二審上訴
    案件之定應執行刑，明定有不利益變更禁止原則之適用；而
    分屬不同案件之數罪併罰有應更定執行刑之情形，倘數罪之
    刑，曾經定應執行刑，再與其他裁判宣告之刑定應執行刑時
    ，在法理上亦同受此原則之拘束。亦即，另定之執行刑，其
    裁量所定之刑期，不得較重於前定之執行刑加計後裁判宣告
    之刑或所定執行刑之總和（最高法院110年度台抗字第2051
    號裁定意旨參照）。
三、經查受刑人因犯附表編號1所示之罪，經本院以109年度訴字
    第915號判決判處如附表編號1所示之刑確定（嗣經本院以11
    1年度撤緩字第11號裁定撤銷緩刑確定）；又犯附表編號2至
    3所示之罪，經本院以110年度交訴字第57號判決分別判處如
    附表編號2至3所示之刑，並定應執行有期徒刑1年8月確定，
    有上開判決書及臺灣高等法院被告前案紀錄表各1份在卷可
    稽。又受刑人所犯如附表編號2至3所示之罪刑，曾經定應執
    行有期徒刑1年8月，依前揭說明，本院就附表編號1至3之案
    件再為定應執行刑之裁判時，除遵守外部界限外，並應在前
    開裁判所定應執行刑及其他宣告刑之總和範圍內定應執行刑
    。茲聲請人以本院為犯罪事實最後判決之法院，聲請就上開
    3罪定其應執行刑，本院審認核屬正當，經本院給予受刑人
    陳述意見之機會，受刑人表示對於本件定刑並無意見等語(
    見本院卷第41頁)，本院並審酌受刑人所犯附表所示各罪罪
    質、犯罪情節、犯罪時間差距，兼顧刑罰衡平之要求及矯正
    受刑人之目的等一切情狀，定其應執行刑如主文所示。
四、依刑事訴訟法第477條第1項，刑法第50條第1項前段、第53
    條、第51條第5款，裁定如主文。
中　　華　　民　　國　　111 　年　　5 　　月　　31　　日
                  刑事第七庭    法  官 潘韋丞
以上正本證明與原本無異。　　　　　　　　　 
如不服本裁定，應於裁定送達後5日內向本院提出抗告狀（須附
繕本）。
                                書記官 郭美儀
中　　華　　民　　國　　111 　年　　6 　　月　　2 　　日
附表：受刑人王一儒定應執行刑案件一覽表
編       號          1         2          3 罪       名  販賣第三級毒品罪 過失致人於死罪 肇事致人死亡逃逸罪 宣   告  刑  有期徒刑1年2月 有期徒刑7月 有期徒刑1年3月 犯 罪 日 期  109年7月21日 110年2月19日 110年2月19日 偵 查 機 關 年 度 案 號  臺灣雲林地方檢察署109年度偵字第5513、5584號 臺灣雲林地方檢察署110年度偵字第2177號 臺灣雲林地方檢察署110年度偵字第2177號 最後事實審 法    院 臺灣雲林地方法院 臺灣雲林地方法院 臺灣雲林地方法院  案    號 109年度訴字第915號 110年度交訴字第57號 110年度交訴字第57號  判決日期 110年8月18日 110年12月30日 110年12月30日 確定判決 法    院 臺灣雲林地方法院 臺灣雲林地方法院 臺灣雲林地方法院  案    號 109年度訴字第915號 110年度交訴字第57號 110年度交訴字第57號  判決確定日    期 110年9月27日 111年1月28日 111年1月28日 是否為得易科罰金之案件         否        否         否 備       註  1.臺灣雲林地方檢察署111年度執更字第296號。 2.緩刑經撤銷。 1.臺灣雲林地方檢察署111年度執字第456號。 2.編號2至3經原判決定應執行刑有期徒刑1年8月。 1.臺灣雲林地方檢察署111年度執字第456號。 2.編號2至3經原判決定應執行刑有期徒刑1年8月。